【裁判字號】    97,交聲,1372
【裁判日期】    970728
【裁判案由】    聲明異議
【裁判全文】
臺灣高雄地方法院刑事裁定            97年度交聲字第1372號
原處分機關  高雄市政府交通局
異  議  人  甲○○
上列異議人即受處分人因違反道路交通管理處罰條例案件，不服
高雄市政府交通局中華民國97年6 月11日高市交裁字第裁
32-B00000000號裁決處分（舉發案號：高雄市政府警察局97年4
月10日高市警交字第B00000000 號），聲明異議，本院裁定如下
：
    主  文
異議駁回。
    理  由
一、原處分意旨略以：異議人即受處分人甲○○騎乘車號L87-51
    1 號重型機車，於民國97年4 月10日上午8 時28分許，行經
    高雄市○○區○○路、高速公路西側便道時由南向北逆向行
    駛，當時員警發覺異議人逆向行駛，鳴笛攔停示意異議人停
    車受檢，並請其出示駕照、行照，惟異議人未帶證件，俟員
    警以掌上型電腦查詢車籍資料時，異議人即加速逃逸，經警
    當場記明異議人車號、車種且採證相片等，而開單舉發異議
    人有「不依遵行方向行駛」、「違反處罰條例之行為，拒絕
    停車接受稽查而逃逸」之違規行為，後高雄市政府交通局爰
    依道路交通管理處罰條例第45條第1 款、第60條第1 項規定
    ，分別裁處異議人罰鍰新臺幣（下同）900 元（不按遵行之
    方向行駛）及3,000 元（拒絕停車接收稽查而逃逸），並依
    同條例第63條第1 項第1 款規定，記違規點數2 點。
二、異議意旨略以：舉發人沒有按照舉發的程序就直接告發，異
    議人當天確實有經過事發地點，並且騎乘該輛機車，當天警
    員欄停的時候，異議人不知道警員為何把我攔下來，異議人
    一停下來警員就直接抄我的車牌號碼，…，警員沒有告訴我
    違規的理由，抄完車牌後也沒有告訴我行車的正確方向。二
    項裁決的理由我都否認，異議人並沒有裁決書上所講的行為
    等語。
三、按汽車（包括機車）駕駛人，爭道行駛有不按遵行之方向行
    駛之情形者，處600 元以上1,800 元以下罰鍰，並記違規點
    數1 點；汽車駕駛人，駕駛汽車有違反道路交通管理處罰條
    例之行為，經交通勤務警察或依法令執行交通稽查任務人員
    制止時，不聽制止或拒絕停車接受稽查而逃逸者，除按各該
    條規定處罰外，處3,000 元以上6,000 元以下罰鍰，並記違
    規點數1 點，道路交通管理處罰條例第45條第1 款、第60條
    第1 項、第63條第1 項第1 款分別定有明文。又汽車駕駛人
    之行為有不服指揮稽查而逃逸之情形，當場不能或不宜攔截
    製單舉發者，得逕行舉發；逕行舉發，應記明車輛牌照號碼
    、車型等可資辨明之資料，以汽車所有人為被通知人製單舉
    發；道路交通管理處罰條例之處罰，受舉發違反道路交通管
    理事件之受處罰人，認為受舉發之違規行為應歸責他人者，
    應於舉發違反道路交通管理事件通知單應到案日期前，檢附
    相關證據及應歸責人相關證明文件，向處罰機關告知應歸責
    人，處罰機關應即另行通知應歸責人到案依法處理；逾期未
    依規定辦理者，仍依本條例各該違反條款規定處罰，同條例
    第7 條之2 第1 項第1 款、第4 項、第85條第1 項有明確規
    定。
四、經查：
  (一)異議人甲○○有於97年4 月10日上午8 時28分許騎乘車號
    L87-511 號重型機車，沿澄和路行經高雄市○○區○○路、
    高速公路路口後右轉進入高速公路西側便道，有上開舉發通
    知單、裁決書、現場照片1 張在卷可稽，復為異議人所不爭
    ，自堪信為真實。
  (二)異議人雖以上揭情詞置辯，然查證人即現場舉發員警鄭任評
    於本院調查時到庭具結證述：本件交通違規事件是我開單告
    發的，對在庭的異議人有印象。當時我在澄和路、高速公路
    交叉以北五十公尺處執行取締違規的任務，當時見這位異議
    人從澄和路、高速公路口右轉逆向行使進入高速公路西側便
    道，該便道是單行道，高速公路的便道有分東側、西側，東
    側是由南往北，西側是由北往南，都是單行道，異議人是走
    西側便道卻是由南向北逆向行駛，依照異議人的行進路線逐
    漸向我的執勤地點接近，所以我攔下異議人之後，有請其出
    示其駕照、行照或身分證等證件，異議人稱未帶證件，於是
    我就說我要查一下車籍資料，我就要用我的隨身攜帶的掌上
    型的電腦，當我還在輸入車牌號碼尚未輸入完畢的時候，異
    議人就啟動她的車子加速逃逸，逃逸的方向仍然是由南向北
    ，於是我就用相機把她的行駛方向拍下來，我當時執勤的時
    候只有我一個人在勤務現場。（法官問：異議人說你欄停之
    後就直接抄她的車牌號碼，沒有告訴她違規的理由，抄完車
    牌後也沒有告訴她行車的正確方向，有何意見？）我確實有
    告知異議人違規的行為，我有當場告知異議人說：小姐，你
    逆向行駛了。異議人就回答說：我在當地住了二十幾年了，
    都是這樣行駛的。我就回答說：不能因為你在當地住了二十
    幾年就這樣子行駛，這樣子做是很危險的。然後我就請異議
    人出示證件。異議人當時要騎離開現場之前，沒有特別表示
    什麼意見等語（本院卷第20、21頁）綦詳，並有現場照片1
    張在卷可稽（本院卷第18頁），而上開照片中之人確為異議
    人本人，復為異議人於本院開庭時自認（本院卷第21頁背面
    ），足證，異議人確有上開逆向行駛、拒絕稽查而逃逸之違
    規行為無訛。
  (三)又異議人有上開違規行為依上述卷內證據已足堪認定，異議
    人另辯稱：當時只有我與執勤員警二人在，員警能否提出錄
    音帶證明當時的事發經過等語，顯係事後卸責之詞，核無調
    查之必要。
五、綜上所述，原處分並無違法之處，裁量亦屬適當，異議人之
    異議，並無理由，應予駁回。
六、據上論斷，應依道路交通案件處理辦法第19條，裁定如主文
    。
中    華    民    國    97    年    7     月    28    日
                  交通法庭  法  官  張  震
以上正本證明與原本無異。
如不服本裁定應於送達後5日內向本院提出抗告狀。
中    華    民    國    97    年    8     月     1    日
                            書記官  鄒秀珍


司法院資訊處製作；財團法人民間司法改革基金會備份。
